臺灣板橋地方法院刑事判決　　　　　　 95年度交易字第422號
公　訴　人　臺灣板橋地方法院檢察署檢察官
被　　　告　甲○○
上列被告因過失傷害案件，經檢察官聲請簡易判決處刑（95年度
偵字第200 號），本院認不宜以簡易判決處刑，改適用通常程序
，判決如下：
    主  文
甲○○無罪。
    理  由
一、公訴意旨略稱：被告甲○○於民國94年4 月2 日0 時40分許
    ，駕駛車號RZ-6902 號自用小客車，沿臺北縣板橋市縣○○
    道往板橋方向行駛，於行經文化路一段188 巷口時，原應注
    意車前狀況，且依當時之天候、路況，並無不能注意之情事
    ，竟仍疏於注意，致與沿縣民大道往臺北方向行駛，適行經
    該地欲左轉文化路一段188 巷，由告訴人乙○○所駕駛之車
    號2L-883號營業用自小客車發生碰撞，告訴人乙○○因而受
    有肋骨閉鎖性骨折、未明示胸痛等傷害，因認被告涉犯刑法
    第284 條第1 項前段之過失傷害罪嫌。
二、公訴意旨認被告甲○○涉有前開罪嫌，係以告訴人乙○○於
    警詢、偵查中之指訴，及卷附之道路交通事故調查報告表、
    現場照片、臺灣省臺北縣區車輛行車事故鑑定委員會鑑定意
    見書、臺灣省車輛行車事故覆議鑑定委員會覆議意見書，以
    及告訴人診斷證明書為其主要論據。訊據被告甲○○坦承於
    上揭時間駕車行經上揭地點，其自小客車右後車門與機車發
    生擦撞之事實，惟堅決否認有何過失傷害犯行，辯稱：伊是
    直行在內側車道，發現有異狀，往右側偏，但告訴人還是朝
    伊這邊撞過來，而且告訴人的車要轉彎，沒有停下來看，也
    沒有減速，就直接轉過來，才會發生車禍等語。
三、按汽車行駛至交岔路口，轉彎車應讓直行車先行，道路交通
    安全規則第102 條第1 項第6 款前段定有明文。本件係被告
    於上揭時間駕車行至上開交岔路口欲直行時，告訴人自對向
    駕車行至該交岔路口左轉而發生碰撞，此有卷附之道路交通
    事故現場圖一紙可稽，是告訴人當時駕車有違上揭轉彎車應
    讓直行車先行之規定，應可肯定。茲應審究者為，被告當時
    駕車有無公訴人所指違反道路交通安全規則第94條第3 項疏
    未注意車前狀況之過失情事？經查，依卷附之道路交通事故
    現場圖及現場照片所示，被告駕駛之自用小客車所行駛之板
    橋市縣○○道往板橋方向有三個車道，被告之自用小客車在
    交岔路口內與告訴人之營業小客車發生車禍碰撞後，在現場
    留下自中間車道偏內側處為起點（距道路中心線4.7 公尺，
    三個車道均為寬3.3 公尺），斜向右前方之剎車痕，最後該
    自用小客車停在斑馬線附近之人行道邊緣，可見被告駕駛自
    用小客車原係行駛於內側車道或中間車道，且行至交岔路口
    內於發生車禍碰撞之際有向右閃避，則被告正常行駛於內側
    車道或中間車道時，突遇告訴人自對向車道越過道路中心、
    違反交通規則左轉而來，被告雖已向右閃避，仍未避免碰撞
    之發生，依此情形，如何認為被告當時駕車有疏未注意車前
    狀況之情事？又，依卷附之現場車損照片所示，被告之自用
    小客車最後停在斑馬線附近之人行道邊緣，告訴人之營業小
    客車的前保險桿已脫落（保險桿的右半部插入被告自用小客
    車左前之引擎蓋間），被告之自用小客車主要受損位置在左
    前車頭及迄左前輪間之左前葉子板處。依該受損位置，及左
    前葉子板處嚴重扭曲變形、該車之左前引擎蓋亦有變形等情
    （見偵查卷第34頁之照片），再衡以被告之自用小客車車禍
    當時是向前並欲向右閃避，則上開受損情形，應是因車頭左
    前角及車頭的左側面受到來自告訴人營業小客車之相當撞擊
    力道所致（而非因被告之自小客車撞及告訴人營業小客車時
    所產生之反作用力所致），由此可見告訴人之營業小客車於
    左轉之際並非如其自稱「時速約10公里」（見偵查卷第10、
    19頁）而已。本件被告正常行駛於內側車道或中間車道時，
    告訴人突然自對向車道違規左轉而至，而告訴人營業小客車
    發生碰撞之部位在車頭的右半部（即車牌右邊部位的位置，
    見偵查卷第34頁之保險桿照片），被告自用小客車發生碰撞
    之部位則是在車頭左前角及車頭的左側面，被告業已向右閃
    避，已避免發生以車頭正面去撞擊告訴人營業小客車之情形
    ，反觀告訴人因發生碰撞之部位在車頭正面的右半部，豈能
    因其車正面碰撞所受反作用力大以致受傷即責令有直行路權
    之被告亦應負疏未注意車前狀況之過失責任？綜此，本件應
    難遽論被告於車禍發生當時有疏未注意車前狀況之過失情事
    。至於卷附之臺灣省臺北縣區車輛行車事故鑑定委員會鑑定
    意見書認「甲○○駕駛自用小客車，未注意車前狀況與乙○
    ○駕駛營業小客車，轉彎車未讓直行車先行，同為肇事原因
    」（見偵查卷第44頁），卷附之臺灣省車輛行車事故覆議鑑
    定委員會覆議意見書認「一、乙○○夜晚駕駛營小客車，行
    經行車管制號誌交岔路口左轉車未讓對向直行車先行，為肇
    事主因。二、甲○○夜晚駕駛自小客車，行經行車管制號誌
    交岔路口未充分注意車前狀況，為肇事次因」（見偵查卷第
    55、56頁），然上開鑑定意見書、覆議意見書之意見並不足
    以拘束本院認定事實、適用法律之職權，併此敘明。此外，
    復查無其他積極證據足資證明被告有公訴意旨所指之過失傷
    害犯行，既不能證明被告犯罪，爰依法諭知無罪之判決。
據上論斷，應依刑事訴訟法第452 條、第301 條第1 項，判決如
主文。
本案經檢察官王聖涵到庭執行職務。
中　　華　　民　　國　　96　　年　　1 　　月　　4 　　日
                    交通法庭  審判長法　官  戴嘉清
                                    法  官  林晏鵬
                                    法  官  陳信旗
以上正本證明與原本無異
如不服本判決應於送達後10日內向本院提出上訴狀
                                    書記官　廖貞音
中　　華　　民　　國　　96　　年　　1 　　月　　4 　　日
